# 陈版，请教一个出资比例与持股比例的问题

提问人：azhi 时间：2011-09-14 11:41:18
甲乙共同成立新公司，甲以货币资金出资，乙以矿权出资，但验资时只验甲的货币资金，乙将矿权变更到新公司，但不通过验资，也就是说乙的矿权在新公司账面价值是 0 。甲乙双方再约定各自对新公司的持股比例，是否可行？
该贴已经同步到 azhi的微博

回答人：chenyiwei
回复 azhi 的帖子
不知道为何要这样安排？即使这样处理，乙的矿权在新公司层面的帐面价值也不应为零，因为双方约定的作价是显失公允的。根据无形资产准则第十四条规定：“投资者投入无形资产的成本，应当按照投资合同或协议约定的价值确定，但合同或协议约定价值不公允的除外”。而且，这种情况可能导致新公司承担较大的税务风险，即取得矿权但不支付对价也不增加实收资本，可能被税务机关认定为无偿受赠。